【裁判字號】    90,易緝,16
【裁判日期】    900724
【裁判案由】    毒品危害防制條例
【裁判全文】
台灣苗栗地方法院刑事判決                            九十年度易緝字第一六號
    公  訴  人  臺灣苗栗地方法院檢察署檢察官
    被      告  甲○○
右列被告因違反毒品危害防制條例案件，經檢察官提起公訴（八十九年度毒偵字第二
○四一號），本院判決如左：
    主  文
甲○○施用第二級毒品，處有期徒刑拾月。
    事  實
一、甲○○前於民國八十七年間，二度因施用毒品案件，經本院先後裁定送觀察、勒
    戒後，均認無繼續施用毒品之傾向，業經臺灣苗栗地方法院檢察署檢察官分別於
    八十七年七月十一日以八十七年度偵字第二五七一號、八十八年一月十八日以八
    十七年度偵字第五六一四號為不起訴處分確定後，復基於施用第二級毒品安非他
    命之概括犯意，自八十八年八月上旬某日起至同年十二月二十八日止，連續安非
    他命多次，除依本院裁定令入戒治處所施以強制戒治外，並經本院於八十九年二
    月十五日以八十九年度易字第一三一號刑事判決判處有期徒刑六月在案，嗣於八
    十九年六月三十日本院復因臺灣苗栗地方法院檢察署檢察官之聲請，認其強制戒
    治已屆滿三月，其成效經評定為合格，無繼續戒治之必要，裁定停止戒治，並宣
    告所餘期間付保護管束，於八十九年七月二十一日停止戒治而出所。詎甲○○仍
    不知悔悟，竟另行起意，又基於施用安非他命之犯意，於保護管束期間內之八十
    九年八月二十四日晚間某時，在苗栗縣銅鑼鄉某釣蝦場內，施用第二級毒品安非
    他命一次，嗣經臺灣苗栗地方法院檢察署採尿室於八十九年八月二十五日採尿檢
    驗結果，呈安非他命及甲基安非他命陽性反應，始悉上情，並經本院於八十九年
    十月四日以八十九年度毒聲字第一六九九號裁定撤銷停止戒治，令入戒治處所繼
    續強制戒治。
二、案經臺灣苗栗地方法院檢察署檢察官自動檢舉偵查起訴。
    理  由
一、訊據被告甲○○於本院審理時坦承上開施用安非他命之事實不諱，又其於八十九
    年八月二十五日所採集之尿液，經檢驗結果，呈安非他命及甲基安非他命陽性反
    應，此有私立中山醫學院附設孫中山先生紀念醫院藥物濫用檢測中心篩檢報告及
    臺灣苗栗地方法院檢察署受保護管束人（被告）尿液檢體監管紀錄表各一件附於
    偵查卷內可按，而安非他命經施用進入人體後，於施用四日內仍可於尿液中檢出
    陽性反應，故被告於八十九年八月二十五日驗尿前四日內之某時應有施用一次安
    非他命無訛，而其於本院審理時自白施用安非他命之時間為八十九年八月二十四
    日晚間某時，核係在上開安非他命進入人體後尿液得驗出陽性反應之時間範圍內
    ，足徵被告之自白與事實相符，應堪採信。次查，被告前於八十七年間，曾二度
    因施用毒品案件，經本院先後裁定送觀察、勒戒後，均認無繼續施用毒品之傾向
    ，由臺灣苗栗地方法院檢察署檢察官分別於八十七年七月十一日以八十七年度偵
    字第二五七一號及八十八年一月十八日以八十七年度偵字第五六一四號為不起訴
    處分確定在案後，又於五年內再犯毒品危害防制條例第十條之罪，除依本院裁定
    令入戒治處所施以強制戒治，嗣於八十九年七月二十一日裁定停止戒治，並宣告
    所餘期間付保護管束，另經本院判處有期徒刑六月確定等節，有臺灣苗栗地方法
    院檢察署刑案查註紀錄表、臺灣高等法院被告全國前案紀錄表、臺灣高等法院檢
    察署刑案紀錄簡覆表及本院八十九年度易字第一三一號判決各一件附卷可憑。是
    被告前因二度非法施用第二級毒品先後經不起訴處分後，五年內再度非法施用第
    二級毒品，送強制戒治，經停止戒治付保護管束，又於保護管束期間內犯本件非
    法施用第二級毒品之罪，事證明確，其犯行堪以認定。
二、按安非他命為毒品危害防制條例第二條第二項第二款所規範之第二級毒品。又犯
    毒品危害防制條例第十條之罪者，依同條例第二十條第一項規定，檢察官應先將
    被告送勒戒處所觀察、勒戒，經觀察、勒戒後而無繼續施用毒品之特定情形下，
    始得由檢察官為不起訴處分，除此情形外，被告倘有繼續施用毒品行為，仍應依
    刑事訴訟程序追訴處罰，此觀同條例第二十條第三項規定不起訴處分後五年內再
    犯或三犯以上者，不適用同條第二項得由檢察官為不起訴處分之規定即明。查被
    告甲○○前於八十七年間曾因二度施用第二級毒品案件，先後經裁定送觀察、勒
    戒後，均認無繼續施用傾向，分別由臺灣苗栗地方法院檢察署檢察官為不起訴處
    分確定。被告復於五年內三犯毒品危害防制條例之案件，除依本院裁定令入戒治
    處所施以強制戒治外，另經本院於八十九年二月十五日以八十九年度易字第一三
    一號判處有期徒刑六月，並經確定在案，其於停止戒治付保護管束期間內再行於
    八十九年八月二十四日施用安非他命，所為係違反毒品危害防制條例第十條第二
    項之施用第二級毒品罪。其施用毒品前後非法持有毒品之低度行為，應為施用之
    高度行為所吸收，不另論罪。爰審酌被告非法施用第二級毒品安非他命，對個人
    身心戕害甚鉅，且前已因施用毒品案件，先後二次送觀察、勒戒後均經臺灣苗栗
    地方法院檢察署檢察官為不起訴處分確定，又三度被查獲施用毒品，經送強制戒
    治，又犯本件施用安非他命犯行，顯未因前所受之觀察、勒戒、強制戒治等處分
    及判刑而決心改過，惟念其於本院審理時尚能坦承犯行及其本件施用毒品行為之
    情節輕重等一切情狀，量處所主文所示之刑。
據上論斷，應依刑事訴訟法第二百九十九條第一項前段，毒品危害防制條例第十條第
二項，判決如主文。
本案經檢察官蔡宗熙到庭執行職務。
中    華    民    國    九十      年      七        月      二十四      日
                                    臺灣苗栗地方法院刑事第二庭
                                        法  官  陳  慧  萍
右正本證明與原本無異。
如不服本判決，應於送達後十日內向本院提出上訴狀(須附繕本)，上訴於台灣高等法
院台中分院。
                                      書記官  陳  建  分
中    華    民    國    九十      年      七        月      二十四      日
附錄本案論罪科刑法條：
毒品危害防制條例第十條第二項：
  施用第二級毒品者，處三年以下有期徒刑。


司法院資訊處製作；財團法人民間司法改革基金會備份。
